# 同一控制合并追溯调整问题

提问人：honey666 时间：2015-10-26 22:40:42
甲公司为几个品牌箱包代理公司，由自然人A持股90%股权；乙公司为为甲公司提供代理箱包的生产厂商，除了箱包代理外与甲公司无其他关联关系；乙公司计划上市，要求甲公司将代理的部份品牌箱包分离出来新设立丙公司，新设立的丙公司于 2015 年 2 月成立并由乙100%持投（为认缴出资，新成立的丙公司虽由乙公司100%持股，但实际经营管理由自然人A控制，即自然人A决定丙公司的经营决策，且丙公司相关业务（箱包代理）及人员、资产均从甲公司分离出去），丙公司成立 5 个月后（即 2015 年 7 月）股东变更为自然人A 100%持股（仍为认缴出资）。甲公司最近想上新三板，因丙公司的销售业绩较大，希望将丙公司业绩纳入，计划 2015 年 11月甲公司购入丙公司100%股权（仍为认缴出资，即将工商信息股东变更为甲公司），丙公司成为甲公司的子公司）。（即： 2015 年2 至 7 月丙公司受第三方乙公司控制， 2015 年 7 月至 10 月受自然人A控制， 2015 年 11 月受甲公司控制）请教版主：以上甲公司于 2015年 11 月购入丙公司100%股权，丙公司作为甲公司的子公司，在合并前双方均受自然人A控制，比照同一控制下企业合并进行处理，在合并层面追溯调整到比较各期，请问，以上情况甲公司合并报表层面追溯调整是指追溯调整到哪一个期间？是否受 2015 年 2 至 7 月丙公司受第三方乙公司控制的影响？

回答人：chenyiwei
首先请确定： 2015 年 2 ～ 7 月期间“新成立的丙公司虽由乙公司100%持股，但实际经营管理由自然人A控制，即自然人A决定丙公司的经营决策，且丙公司相关业务（箱包代理）及人员、资产均从甲公司分离出去”，此期间丙公司的实际控制人到底是自然人A还是乙公司？ 如果认为该期间内实际控制人是乙公司，则 2015 年 7 月自然人A通过非同一控制下合并取得丙公司的控制权，甲公司的同一控制下合并追溯调整限于 2015 年 7 月购买日之后的期间。但丙公司原有业务在甲公司经营期间的业绩仍可以纳入甲公司报表，即相当于：
2015 年 2 月丧失对丙公司的控制权， 2015 年 7 月通过非同一控制下合并取得对丙公司的控制权，且两者不是一揽子交易。 如果认为该期间内实际控制人仍然是自然人A，则视同比较报表期间的控制是延续的，丙公司及其所代表的业务持续地反映在甲公司的合并报表中。